【裁判字號】    97,再易,32
【裁判日期】    970710
【裁判案由】    損害賠償
【裁判全文】
臺灣高等法院臺中分院民事裁定  97年度再易字第32號
再審原告    乙  ○
再審被告    甲○○
右當事人間因侵權行為損害賠償事件，再審原告對於民國八十一
年七月二十日本院八十年度訴字第七六號確定判決，提起再審之
訴，本院裁定如下：
      主    文
再審之訴駁回。
再審訴訟費用由再審原告負擔。
      理      由
一、按提起民事再審之訴，應自判決確定時起30日之不變期間內
    為之，但再審之理由知悉在後者，自知悉時起算。民事訴訟
    法第500條第1項、第2項定有明文。本件再審原告對本院80
    年度訴字第76號確定判決，提起再審之訴，惟本院80年度訴
    字第76號判決於民國（下同）81年11月24日送達，再審之不
    變期間自送達之翌日起算，扣除法定在途期間，業已屆滿，
    再審原告遲至97年6月9日始提起再審之訴，顯逾前述不變期
    間，其提起再審之訴自不合法。又對於確定裁定聲請再審，
    應依民事訴訟法第507條準用第501條第1項第4款規定表明再
    審理由，此為必須具備之程式。茲所謂表明再審理由，必須
    敘明確定判決有何合於法定再審事由之具體情事而言。倘僅
    泛言有何條款之再審事由，而無具體情形者，仍難謂已合法
    表明再審理由（最高法院61年度台再字第137號、70年度台
    再字第35號判例參照）。
二、本件再審原告主張原確定裁定有民事訴訟法第496條第1項第
    7款規定「參與裁判之法官關於該訴訟違背職務犯刑事上之
    罪者，或關於該訴訟違背職務受懲戒處分，足以影響原判決
    者」之再審事由，經查：再審聲請人雖主張原確定裁定之歷
    審法官受上級長官司法院懲戒及處分云云，無非以司法院行
    政訴訟及懲戒廳97年1月18日函一份為據，惟查該函僅係檢
    送再審聲請人所提97年1月10日「行政訴訟提出檢具事證聲
    請准予再審」狀暨附件予最高行政法院，與再審聲請人所指
    參與裁判之法官關於該訴訟違背職務犯刑事上之罪者，或關
    於該訴訟違背職務受懲戒處分，足以影響原判決者無涉，本
    此，實難認確定裁定有本款再審事由。又經核再審聲請人之
    聲請狀內表明之再審理由，無非說明其對於前訴訟程序確定
    裁判不服之理由，對於原確定裁定究有何法定再審事由之具
    體情形，則未據敘明，並業已屆滿五年之不變期間，依前開
    說明，顯難認再審之聲請為合法，應予駁回其再審之聲請。
三、據上論結，本件再審之訴為不合法，依民事訴訟法第500條
    、第502條第1項、第507條、第95條、第78條，裁定如主文
    。
中    華    民    國    97    年    7     月    10    日
                  民事第五庭    審判長法  官  林陳松
                                      法  官  古金男
                                      法  官  鄭金龍
以上正本係照原本作成。
不得抗告。
                                      書記官  陳振海
中    華    民    國    97    年    7     月    11    日
                                                      Ａ


司法院資訊處製作；財團法人民間司法改革基金會備份。
